---
title: "Dados Proteomica"
author: "Yasmine"
date: "24 de agosto de 2016"
output: html_document
---

#Objetivo

Verificar-se-á entre as proteínas identificadas, quais tem abundância diferentes quando comparamos os controles aos pacientes afetados.

Começar-se-á pela leitura dos dados:

```{r dados, warning=FALSE}
library(readxl)
tbl=read_excel("20160718_BPDunifesp_proteinsmeasurements_nofilter.xlsx", skip=2)
tabela=tbl[,-c(2,4:11)]
tab=tabela[which(tbl$`Unique peptides`>=5),]
tab=tab[,-2]
dados=apply(tab[,-1], 2, as.double)
row.names(dados)=tab[[1]]
rm(tab, tbl, tabela)
```

Analisou-se somente os "Controles" e "Afetados". E para enxergar-se melhor o comportamento dos dados, aplicou-se uma transformação aos mesmos. Somou-se 1 a todos os valores e calculou-se o log em base 2 do resultado dessa soma, para todos os casos. 

```{r transformacao}
tran = function(x) log2(x+1)
n.dados=apply(dados, 2, tran)
```

Graficou-se a densidade para as transformações.

```{r dens.ind, results='hide', fig.align='center'}
fit=apply(n.dados, 2, density)
matx=sapply(fit, '[[', 'x')
maty=sapply(fit, '[[', 'y')
matplot(matx,maty, type='l', lty=1)
rm(fit)
```

As correlações podem ser estudadas entre cada réplica de cada indivíduo. Para mostrar tais correlações elaborou-se alguns gráficos.

```{r, fig.cap="Gráfico de correlação entre as réplicas de cada indivíduo", fig.align='center'}
library(corrplot)
data=as.data.frame(n.dados)
x=cor(data[,1:10])
corrplot(x, method="ellipse")
rm(x)
```

Garantiu-se que as correlações calculadas para cada individuo entre suas réplicas as foram feitas corretamente. O que se foi certificado ao se assegurar de que existam para cada indivíduo, seja ele controle ou paciente afetado, duas réplicas.

```{r}
nms=colnames(dados)
nms=gsub("--", "-", nms)
amostras = sapply(strsplit(nms, "-"), '[', 1)
replicas = sapply(strsplit(nms, "-"), '[', 2)
#table(amostras, replicas)
rm(nms, amostras, replicas)
```

Observou-se que somente o paciente 73B não possuia duplicata, portanto não se analisou tal indivíduo.

Então calcular-se-á corretamente as correlações par a par.

```{r cor.pares, fig.cap="Gráfico de dispersão", fig.align='center'}
data=data[,-75]
x=rep(0,length(data)/2)
for (i in 1:(length(data)/2)) {
  x[i]=cor(data[,2*i-1],data[,2*i])
}
hist(x)
rug(x)
rm(i, x)
```

```{r}
pd=data.frame(id=names(data),
           status=ifelse (grepl("^C", names(data)), "controle", "caso"),
           replica=ifelse (grepl("1$", names(data)), "1", "2"))
```


Analizar-se-á as proteínas com o pacote de $Limma$.

```{r limma}
library("limma")
library("DT")
status=model.matrix(~status+replica, data = pd)
fit=lmFit(as.matrix(data), design=status)
cfit=eBayes(fit)
topP=topTable(cfit, coef = 2, number=Inf)
datatable(topP)
```

Gráfico 1

```{r versao11}
library(ggplot2)
ggplot(topP, aes(x=AveExpr, y=logFC, colour=adj.P.Val, size=adj.P.Val )) + geom_point()
ggplot(topP, aes(x=AveExpr, y=logFC, colour=adj.P.Val)) + geom_point()
```

```{r versao12}
ggplot(topP, aes(x=AveExpr, y=logFC, col=(topP$adj.P.Val<0.05))) + geom_point() + theme_bw()
```

```{r versao2}
ggplot(topP, aes(x=AveExpr, y=logFC, col=((abs(topP$logFC)>1)&(topP$adj.P.Val<0.05)))) + geom_point() + theme(legend.position="none")
```

Gráfico 2

```{r}
ggplot(topP, aes(x=logFC, y=(-(10*log(adj.P.Val))), col=((abs(topP$logFC)>1)&((-10*log(topP$adj.P.Val))>-10*log(0.05))))) + geom_point() + geom_vline(xintercept = c(-1,1)) + geom_hline(yintercept = -10*log(0.05))  + ylab("-10*log(p-valor)") + theme(legend.position="none")
```

Vamos remover as proteínas cujo nome possui 'REVERSE' e estudar o efeito de tal remoção:

```{r reverse}
#dados sem reverse
srev=data[-which((grepl("reverse", tolower(rownames(data))))),]
#dados com reverse
rev=data[which((grepl("reverse", tolower(rownames(data))))),]
```


Agora vamos restrigir o nome da proteína ao primeiro nome:

```{r}
nms=rownames(srev)
prot = sapply(strsplit(nms, ";"), '[', 1)
rownames(srev)=prot
rm(prot, nms)
```

E vamos repetir as análises:

```{r}
pd_srev=data.frame(id=names(srev),
           status=ifelse (grepl("^C", names(srev)), "controle", "caso"),
           replica=ifelse (grepl("1$", names(srev)), "1", "2"))
```

```{r}
library("limma")
library("DT")
status_srev=model.matrix(~status+replica, data = pd_srev)
fit2=lmFit(as.matrix(srev), design=status_srev)
cfit2=eBayes(fit2)
topP2=topTable(cfit2, coef = 2, number=Inf)
datatable(topP2)
```

```{r}
library(ggplot2)
ggplot(topP2, aes(x=AveExpr, y=logFC, colour=adj.P.Val, size=adj.P.Val )) + geom_point()
ggplot(topP2, aes(x=AveExpr, y=logFC, colour=adj.P.Val)) + geom_point()
```

```{r}
ggplot(topP2, aes(x=AveExpr, y=logFC, col=(topP2$adj.P.Val<0.05))) + geom_point() + theme_bw()
```

```{r}
ggplot(topP2, aes(x=AveExpr, y=logFC, col=((abs(topP2$logFC)>1)&(topP2$adj.P.Val<0.05)))) + geom_point() + theme(legend.position="none")
```

Gráfico 2

```{r}
ggplot(topP2, aes(x=logFC, y=(-(10*log(adj.P.Val))), col=((abs(topP2$logFC)>1)&((-10*log(topP2$adj.P.Val))>-10*log(0.05))))) + geom_point() + geom_vline(xintercept = c(-1,1)) + geom_hline(yintercept = -10*log(0.05))  + ylab("-10*log(p-valor)") + theme(legend.position="none") #+ theme_bw()
```


```{r}
require(gridExtra)

plot1=ggplot(topP, aes(x=logFC, y=(-(10*log(adj.P.Val))), col=((abs(topP$logFC)>1)&((-10*log(topP$adj.P.Val))>-10*log(0.05))))) + geom_point() + geom_vline(xintercept = c(-1,1)) + geom_hline(yintercept = -10*log(0.05))  + ylab("-10*log(p-valor)") + theme(legend.position="none")

plot2=ggplot(topP2, aes(x=logFC, y=(-(10*log(adj.P.Val))), col=((abs(topP2$logFC)>1)&((-10*log(topP2$adj.P.Val))>-10*log(0.05))))) + geom_point() + geom_vline(xintercept = c(-1,1)) + geom_hline(yintercept = -10*log(0.05))  + ylab("-10*log(p-valor)") + theme(legend.position="none") #+ theme_bw()

grid.arrange(plot1, plot2, ncol=1)
```

