---
title: "Dados Proteomica"
author: "Yasmine"
date: "24 de agosto de 2016"
output: html_document
---

#Objetivo

É de interesse verificar-se-á entre as proteínas identificadas, quais tem abundância diferentes quando comparamos os controles aos pacientes afetados.

Começar-se-á pela leitura dos dados:

```{r dados, warning=FALSE}
library(readxl)
tbl=read_excel("20160718_BPDunifesp_proteinsmeasurements_nofilter.xlsx", skip=2)
tabela=tbl[-c(5555:9643),-c(2:11)]
dados=apply(tabela[,-1], 2, as.double)
row.names(dados)=tabela[[1]]
rm(tabela)
```

Analisou-se somente os "Controles" e "Afetados". E para enxergar-se melhor o comportamento dos dados, aplicou-se uma transformação aos mesmos. Somou-se 1 a todos os valores e calculou-se o log em base 2 do resultado dessa soma, para todos os casos. 

```{r transformacao}
tran = function(x) log2(x+1)
n.dados=apply(dados, 2, tran)
```

Graficou-se a densidade para as transformações.

```{r dens.ind, results='hide', fig.align='center'}
fit=apply(n.dados, 2, density)
matx=sapply(fit, '[[', 'x')
maty=sapply(fit, '[[', 'y')
matplot(matx,maty, type='l', lty=1)
```

Observou-se uma grande variabilidade entre as densidades no ponto 0. Contudo ao serem restringidas as proteínas cuja contagem de peptídeo forem maior que 5, tal variabilidade foi reduzida. Como observou-se no gráfico abaixo.

```{r, fig.align='center', fig.cap="Densidade para proteínas com contagem de peptídeo igual ou superior a 5"}
tabela=tbl[-c(5555:9643),-c(2,4:11)]
tabela=apply(tabela[,-1], 2, as.double)
tab=tabela[which(tbl$`Unique peptides`>=5),]
tab=tab[,-1]
tab=apply(tab, 2, tran)
fit1=apply(tab, 2, density)
matx1=sapply(fit1, '[[', 'x')
maty1=sapply(fit1, '[[', 'y')
matplot(matx1,maty1, type='l', lty=1)
```

As correlações podem ser estudadas entre cada réplica de cada indivíduo. Para mostrar tais correlações elaborou-se alguns gráficos.

```{r, fig.cap="Gráfico de correlação entre as réplicas de cada indivíduo", fig.align='center'}
library(corrplot)
data=as.data.frame(n.dados)
x=cor(data[,1:10])
corrplot(x, method="ellipse")
```

Garantiu-se que as correlações calculadas para cada individuo entre suas réplicas as foram feitas corretamente. O que se foi certificado ao se assegurar de que existam para cada indivíduo, seja ele controle ou paciente afetado, duas réplicas.

```{r}
nms=colnames(dados)
nms=gsub("--", "-", nms)
amostras = sapply(strsplit(nms, "-"), '[', 1)
replicas = sapply(strsplit(nms, "-"), '[', 2)
#table(amostras, replicas)
```

Observou-se que somente o paciente 73B não possuia duplicata, portanto não se analisou tal indivíduo.

Então calcular-se-á corretamente as correlações par a par.

```{r cor.pares, fig.cap="Gráfico de dispersão", fig.align='center'}
data=data[,-75]
x=rep(0,length(data)/2)
for (i in 1:(length(data)/2)) {
  x[i]=cor(data[,2*i-1],data[,2*i])
}
hist(x)
```

Analizar-se-á as proteínas com o pacote de $Limma$.

```{r limma}
library("limma")
status=c(rep(0,17),rep(1,21))
dm=model.matrix(~status, data=data)
fit=lmFit(data, desing=dm)
cfit=eBayes(fit)
x=topTable(cfit, coef = 1) #?
```

Calculou-se as correlações entre as duplicatas de pacientes e controles.

```{r cor}
cor=duplicateCorrelation(data, ndups=2)
```

